臺北高等行政法院裁定
111年度停字第2號
聲  請  人  宏江科技有限公司

代  表  人  馮宏哲（董事）住同上
相  對  人  勞動部                                   
代  表  人  許銘春（部長）住同上
上列當事人間就業服務法事件，聲請人聲請停止原處分之執行，
本院裁定如下： 
　　主  文
聲請駁回。
聲請訴訟費用由聲請人負擔。
　　理  由
一、按「原處分或決定之執行，除法律另有規定外，不因提起行
    政訴訟而停止。」「行政訴訟繫屬中，行政法院認為原處分
    或決定之執行，將發生難於回復之損害，且有急迫情事者，
    得依職權或依聲請裁定停止執行。但於公益有重大影響，或
    原告之訴在法律上顯無理由者，不得為之。」行政訴訟法第
    116條第1項及第2項分別定有明文。而所謂難於回復之損害
    ，係指其損害不能回復原狀，或不能以金錢賠償，或在一般
    社會通念上，如為執行可認達到回復困難之程度等情而言。
    另關於原處分符合前述停止執行要件之事項，應由聲請人加
    以釋明，自不待言。
二、聲請人經相對人民國109年4月30日勞動發事字第1091251944
    號函，核准聘僱菲律賓籍MEDALLA DAN LOUIE CAGUITLA（下
    稱M君）從事金屬表面處理業工作，聘僱許可期間至112年7
    月7日止。嗣相對人以M君利用休假時間為申請許可以外之雇
    主從事整理環境、搬配管材料等工作，經臺中市政府勞工局
    會同臺中市政府警察局烏日分局於110年3月13日查獲，依就
    業服務法第73條第1款及第74條第1項規定，以110年9月22日
    勞動發管字第11005090681號函（下稱原處分）廢止前開聘
    僱許可，M君應於文到14日內由聲請人辦理手續使其出國，
    不得再於我國境內工作。聲請人不服，提起訴願遭決定駁回
    ，遂提起行政訴訟，並聲請停止原處分之執行。其主張略以
    ：M君固有違反就業服務法第43條規定而於假日為聲請人以
    外之他人從事工作之行為，然姑不論其為他人工作實屬情有
    可原，其從事該等行為並非聲請人所安排或同意，原處分及
    訴願決定亦認定聲請人就此係屬不可歸責。惟相對人處分之
    結果，卻使聲請人原合法僱用之外勞人力頓減3名（按與本
    案同時受處分之聲請人僱用外籍勞工共計3名），將使聲請
    人之生產作業受到嚴重影響，聲請人實屬無端受害。M君係
    初犯，其係因不諳我國法令而誤觸法規。又聲請人目前正值
    年前出貨旺季，產能已十分緊迫，是以M君如先行執行遣返
    ，恐將致聲請人有難以回復之損害，爰依行政訴訟法第116
    條第2項規定聲請裁定停止執行原處分等語。
三、經查，原處分規制內容係在廢止前核發聲請人聘僱M君之聘
    僱許可，效果上僅涉及M君不得續依前開聘僱許可於我國境
    內工作。且原處分說明四(四)亦敘明：「本案雇主尚屬不可
    歸責，符合本辦法(按即雇主聘僱外國人許可及管理辦法)第
    20條第4款規定，得檢附相關證明文件，向本部提出申請聘
    僱外國人。」足見原處分之執行，縱對聲請人一時之營運生
    產人力造成影響，並非不得回復，尚難認有其所稱將致發生
    難於回復損害之情形。況縱因原處分之執行，使聲請人生產
    作業受到影響而受有損害，然該等損害依客觀情形及一般社
    會通念，亦非不能以金錢加以補償或回復，核與停止執行之
    要件不合。
四、結論：本件聲請無從准許，應予駁回，裁定如主文。
中　　華　　民　　國　　111 　年　　2 　　月　　18　　日
                    臺北高等行政法院第四庭
                              審判長法  官　高愈杰
                                    法  官　鍾啟煒
                                    法  官　李君豪 
上為正本係照原本作成。
如不服本裁定，應於送達後10日內向本院提出抗告狀（須按他造
人數附繕本）。
中　　華　　民　　國　　111 　年　　2 　　月　　18　　日
          　　　　　　      　　　  書記官  樓琬蓉